【裁判字號】    97,簡上,849
【裁判日期】    971212
【裁判案由】    妨害名譽
【裁判全文】
臺灣高雄地方法院刑事判決             97年度簡上字第849號
上  訴  人
即  被  告  戊○○
上列上訴人因妨害名譽案件，不服本院高雄簡易庭97年度審簡字
第3674號中華民國97年7 月18日第一審刑事簡易判決（聲請簡易
判決處刑案號：臺灣高雄地方法院檢察署97年度偵字第15594 號
），提起上訴，本院管轄之第二審合議庭判決如下：
    主  文
上訴駁回。
    事實及理由
一、本案經本院審理結果，認原審以上訴人即被告戊○○（下稱
    被告）犯刑法第309 條第1 項之公然侮辱罪，判處拘役40日
    ，核其認事用法，均無違誤，量刑亦屬適當，應予維持，並
    引用第一審判決書記載之事實、證據及理由（如附件）。
二、被告上訴意旨略以：被告僅有辱罵告訴人丙○○，並未辱罵
    告訴人丁○○，且被告為中度多重器官障礙，又係低收入戶
    ，為此提起上訴，請予查明並從輕量刑等語。惟查：
(一)被告於民國96年10月19日上午11時許，在高雄市○○區○○
    街1 巷3 號前，因停車問題而與在該處擺設攤位販賣柳橙之
    告訴人丙○○發生爭執，於爭吵中辱罵丙○○「幹你娘」等
    語，業據被告於本院審理中坦承不諱，且經證人丙○○於偵
    查中證述明確，並有告訴人丙○○所提出之行動電話記憶卡
    （SD卡）1 枚（另經本院將錄音內容燒錄至光碟附卷，記憶
    卡當庭發還告訴人丙○○）及錄音譯文1 份在卷可稽，自堪
    認定。
(二)證人即另一告訴人丁○○於本院審理中到庭證稱：當天戊○○把車停在我擺攤的地點，我叫他不要停在那裡，但他不理
    ，我就在他車後面擺攤，後來收攤時間還沒到，他要開車出
    去，又叫我把攤位搬開，因此發生爭執，丙○○與戊○○爭
    吵，我拿照相機拍照存證，戊○○說「妳盡量照」，之後他
    開始罵，並罵「幹你娘」、「照相是妳照的」等語。雖然是
    丙○○與戊○○爭吵，但這件事因我擺攤而起，我一直在丙○○旁邊，被告罵「幹你娘」不是只針對丙○○在罵，他也
    在罵我（證人並當庭起身示範被告當時動作為：站在丙○○
    及丁○○面前，左右走動，並罵「幹你娘」）等語。
(三)證人甲○○亦於本院證稱：丙○○與戊○○爭吵時，丁○○
    一直站在丙○○身邊，戊○○當時確有如丁○○所表演走來
    走去（左右走動），但範圍沒那麼大，就像一般吵架那樣指
    指點點的等語；證人己○○則證稱：當時與丙○○在爭吵，
    戊○○要把車子開出去，叫丙○○把攤位讓一下，丁○○就
    跟丙○○說「不要讓他（戊○○）」，並對著攤位及戊○○
    的車子照相等語，核與告訴人丁○○上開證述情節，大致相
    符，足認被告與告訴人丙○○爭吵過程中，告訴人丁○○一
    直站在丙○○身旁，並持相機對著被告所停車輛拍照，而被
    告則於爭吵中在告訴人丙○○、丁○○二人面前左右走動謾
    罵，依當時客觀情狀，被告辱罵「幹你娘」等語，其辱罵對
    象自亦包括告訴人丁○○在內無疑。被告所辯僅對告訴人丙○○辱罵，非對告訴人丁○○辱罵云云，無非避重就輕之詞
    ；證人甲○○、己○○另證稱並未聽聞被告辱罵「幹你娘」
    等語，則與被告上開自白及錄音譯文內容不合，均非可採。
三、原審認被告上開公然侮辱犯行，事證明確，並認被告以同一
    句「幹你娘」之侮辱言語，同時辱罵告訴人丙○○及丁○○
    ，依刑法第55條想像競合犯之規定，僅論以一個公然侮辱罪
    ，核其認事用法，均無違誤。被告雖於第二審提出低收入證
    明書、身心障礙手冊，以罹有中度多重器官障礙，且為低收
    入戶為由，請求從輕量刑。惟原審於判決理由已敘明審酌被
    告僅因細故即以不堪言語辱罵告訴人二人，無視他人之人格
    尊嚴，法紀觀念淡薄，迄未與告訴人達成和解，又否認犯行
    ，未見悔意等一切情狀，而判處拘役40日，量刑核屬適當，
    自應維持。被告否認公然侮辱告訴人丁○○，提起上訴，為
    無理由，應予駁回。
據上論斷，應依刑事訴訟法第455 條之1 第1 項、第3 項、第36
8 條、第373 條，判決如主文。
本案經檢察官乙○○到庭執行職務。
中    華    民    國    97    年    12    月    12    日
                  刑事第六庭    審判長法  官  曾逸誠
                                      法  官  王靖茹
                                      法  官  林柏壽
以上正本證明與原本無異。
本判決不得上訴。
中    華    民    國    97    年    12    月    15    日
                                      書記官  林國龍


司法院資訊處製作；財團法人民間司法改革基金會備份。
